# 是否要合并

提问人：whachel 时间：2016-08-29 09:32:51
如果A公司 2015 年 3 月购入B公司60%的股份， 2015 年 8 月又将该股份全部转让，则 2015 年要编制合并报表，将持有B公司阶段的利润等并进去吗？
相关依据是什么？

回答人：chenyiwei
考虑以下问题： 1 、这两次交易是否为一揽子交易？为何在购入后 5 个月出售？这两次交易各自有无合理的商业理由？ 2 、在 5 个月的持股期间。A公司对B的财务和经营政策等相关活动有无实质性的主导权？